臺灣高雄地方法院民事裁定
110年度消債更字第209號
聲　請　人　陳欣儀　00000000000000000000000000000000000
00000000000000000000000000000000000000000000000000000000
00000000000000000000000000000000000000000000000000
上列當事人因消費者債務清理事件聲請更生，本院裁定如下：
    主  文
聲請人陳欣儀自中華民國一一○年十一月十日下午四時起開始更
生程序。
命司法事務官進行本件更生程序。
    理  由
一、聲請意旨略以：伊有不能清償債務情事，前向本院聲請調解
    債務清償方案，惟調解不成立。伊又未經法院裁定開始清算
    程序或宣告破產，爰聲請更生等語。
二、按債務人不能清償債務或有不能清償之虞者，得依本條例所
    定更生或清算程序，清理其債務；債務人無擔保或無優先權
    之本金及利息債務總額未逾新臺幣（下同）12,000,000元者
    ，於法院裁定開始清算程序或宣告破產前，得向法院聲請更
    生；法院開始更生程序之裁定，應載明其年、月、日、時，
    並即時發生效力；法院開始更生或清算程序後，得命司法事
    務官進行更生或清算程序，必要時得選任律師、會計師或其
    他適當之自然人或法人1人為監督人或管理人，消費者債務
    清理條例（下稱消債條例）第3條、第16條第1項、第42條第
    1項、第45條第1項分別定有明文。
三、經查：
  ㈠聲請人前於民國110年4月22日提出債權人清冊，向本院聲請
    調解債務清償方案，經本院110年度司消債調字第202號受理
    ，於110年7月21日調解不成立，聲請人於同日以言詞聲請更
    生等情，業經本院依職權調取上開調解卷宗核閱無訛。
  ㈡聲請人於107年度至109年度無申報所得，名下有1996年出廠
    車輛1部，有富邦人壽保單解約金17,651元（含未到期保費4
    ,726元，前於109年10月8日領取34,300元醫療保險金）；又
    聲請人於晶品檳榔攤任職，每日工作時間自10時至22時，月
    休8日，每月收入23,000元，前於109年10月27日領取勞保傷
    病給付397元，於109年4月23日、110年6月4日各領取行政院
    紓困補助30,000元，未領取其他補助或給付等情，有107年
    至109年綜合所得稅各類所得資料清單及財產歸屬資料清單
    【本院110年度司消債調字第202號卷（下稱調卷）第10至12
    頁、本案卷第29頁】、財產及收入狀況說明書（調卷第4至5
    頁）、債權人清冊（本案卷第48至50頁）、戶籍謄本（本案
    卷第51頁）、勞工保險被保險人投保資料表（本案卷第21頁
    ）、個人商業保險查詢結果表（本案卷第39至40頁）、財團
    法人金融聯合徵信中心前置協商專用債權人清冊（本案卷第
    25至27頁）、信用報告（本案卷第22至24頁）、社會補助查
    詢表（本案卷第76至78頁）、租金補助查詢表（本案卷第79
    頁）、勞動部勞工保險局函（本案卷第17頁）、勞動部勞動
    力發展署高屏澎東分署函（本案卷第15頁）、存簿（本案卷
    第43至46頁、第104至111頁）、在職切結書（本案卷第28頁
    ）、晶品檳榔陳報狀（本案卷第16頁）、富邦人壽保險股份
    有限公司陳報狀（本案卷第112頁）等附卷可證。依聲請人
    上述工作、收入及財產情況，堪認以其每月收入23,000元，
    核算其償債能力，較為妥適。
  ㈢關於聲請人必要生活費用部分，聲請人主張每月支出19,800
    元（包含每月分擔之房屋租金6,000元）云云，並提出租賃
    契約（本案卷第41至42頁）為證。惟按債務人必要生活費用
    ，以最近1年衛生福利部或直轄市政府所公告當地區每人每
    月最低生活費1.2倍定之，消債條例第64條之2第1項定有明
    文。本院參酌衛福部社會司所公告110年度高雄市最低生活
    費為13,341元，又該最低生活費用之標準，係照當地最近1
    年平均每人可支配所得中位數60％訂定，依其基準之家庭收
    支調查報告調查表格式所示有關經常性支出之調查項目，包
    括利息支出、食品、衣著、房租及水費、電費、醫療保健、
    交通、娛樂、教育等，已涵蓋聲請人所陳報之支出項目。是
    本院認聲請人必要生活費用以最低生活費之1.2倍即16,009
    元計算已足，逾此範圍難認必要。
  ㈣關於聲請人扶養支出部分，聲請人稱須負擔父親陳燦欽之扶
    養費，每月3,000元。經查，陳燦欽係43年生，現於工地工
    作，收入不定，於108年度至109年度申報所得各為28,507元
    （租賃所得）、0元，名下有房屋1筆、田賦2筆、土地4筆，
    現值共計9,902,388元，並有2008年出廠車輛1部，前於102
    年1月18日領取勞保老年給付1,719,124元，於109年12月11
    日領取勞工退休金3,071元等情，此有戶籍謄本（本案卷第5
    1頁）、稅務電子閘門財產所得調件明細表（本案卷第84-1
    至86頁）、勞工保險被保險人投保資料表（本案卷第87頁）
    、勞動部勞工保險局函（本案卷第17頁）、租金補助（本案
    卷第84頁）、社會補助查詢表（本案卷第80至83頁）附卷可
    憑。則以陳燦欽尚於工地工作，尚有現值9,902,388元之房
    、地、田賦，堪認陳燦欽有相當資產，仍可維持生活，並無
    受聲請人扶養之必要，聲請人主張支出父親扶養費部分，不
    予採計。
  ㈤承上，聲請人目前每月收入23,000元，扣除個人必要支出16,
    009元後，剩餘6,991元，而聲請人目前負債總額為2,599,32
    4元（調卷第69頁、第86至94頁、第121頁、第124至125頁、
    第139至146頁、第153至161頁，包括：台北富邦銀行、國泰
    世華銀行、元大銀行、玉山銀行、中國信託銀行、台新資產
    管理股份有限公司、元大國際資產管理股份有限公司、新加
    坡商艾星國際有限公司台灣分公司、滙誠第一資產管理股份
    有限公司、亞太電信），扣除富邦人壽保單解約金（含未到
    期保費）後，以每月所餘逐年清償，至少須約31年【計算式
    ：（2,599,324－17,651）÷6,991÷12≒31】始能清償完畢，應
    認其已不能清償債務。此外，聲請人無擔保或無優先權之債
    務總額未逾12,000,000元，且無消債條例第6條第3項、第8
    條或第46條各款所定駁回更生聲請之事由存在。則聲請人聲
    請更生為有理由，應予准許，爰命司法事務官進行本件更生
    程序。
四、依消債條例第11條第1 項、第45條第1 項、第16條第1 項，
    裁定如主文。
中　　華　　民　　國　　110 　年　　11　　月　　10　　日
              　　民事庭　　法　官　賴寶合
以上正本係照原本作成。
本裁定不得抗告。
中　　華　　民　　國　　110 　年　　11　　月　　10　　日
  　                        書記官　胡美儀